臺灣臺北地方法院交通事件裁定　　　　　　　　　　九十一年度交聲字第三五二號
　　受處分人　甲○○
右列受處分人因違反道路交通管理處罰條例案件，對於臺北市交通事件裁決所中華民
國九十一年三月十二日所為之處分（原處分案號：北市裁三字第駕裁二二－ＡＢＸ五
六七五四七號）聲明異議，本院裁定如左：
        主  文
異議駁回。
        理  由
一、汽車駕駛人駕駛汽車，應遵守道路交通標誌、標線、號誌之指示，道路交通安全
    規則第九十條前段定有明文。又道路交通標誌標線號誌設置規則第二百零六條第
    五款第一目規定「圓形紅燈」之行車管制號誌係表示禁止車輛通行，並不得超越
    停止線或進入路口，如汽車駕駛人，駕車行經有燈光號誌管制之交岔路口闖紅燈
    者，處新臺幣（下同）一千八百元以上五千四百元以下罰鍰並記違規點數三點，
    道路交通管理處罰條例第五十三條及第六十三條第一項第三款亦有處罰規定。
二、本件受處分人即異議人甲○○於民國九十一年二月二日晚間八時四十分許，駕駛
    車牌號碼Ｃ九－０二七號營業小客車，沿台北市○○路右轉國興路口，明知其面
    對遵行方向之號誌係禁止車輛通行，不得超越停止線或進入路口之「圓形紅燈」
    行車管制號誌，竟不遵守該行車管制號誌之指示，逕自駕車闖紅燈超越停止線進
    入路口右轉國興路行駛，適為在國興路上青年公園二號門前執行交通勤務之臺北
    市政府警察局萬華分局青年派出所員警林慶文發覺攔停制止，以其有違反道路交
    通管理處罰條例第五十三條規定之行為掣單舉發，嗣受處分人依規定於到案期限
    前提出申訴，原處分機關請舉發單位調查結果，仍認受處分人確有前揭違規行為
    ，原處分機關遂於九十一年三月十二日依道路交通管理處罰條例第五十三條、第
    六十三條第一項第三款及違反道路交通管理事件統一裁罰標準表規定，裁處受處
    分人二千七百元罰鍰並記違規點數三點之處分。
三、訊據受處分人甲○○固不否認其於前揭時地駕駛前開營業小客車為警攔停之事實
    ，惟矢口否認其有違反道路交通管理處罰條例第五十三條駕車闖紅燈之行為，辯
    稱略以：我車是綠燈右轉，因有行人沒有走斑馬線，我停車等行人從我車前通過
    云云。經查：右揭事實，業據證人即舉發員警林慶文到庭證述：「當時受處分人
    的車子是青年路右轉國興路，交通標誌青年路是紅燈，國興路該從綠燈變成黃燈
    ，我看到受處分人的車子右轉」、「（問：當時你有無看到受處分人的車子在等
    行人從國興路橫越馬路？）沒有」、「我市○○○○路方向，看清楚燈號方向才
    取締，我站的位置是在靠近人行道靠近馬路的最旁邊」等語（見本院九十一年十
    月十一日訊問筆錄），並庭繪現場圖一紙在卷為證。查警員林慶文於上揭時地執
    行勤務，既當場目擊受處分人駕車違規紅燈右轉，當場予以攔停掣單舉發，自無
    誤認之可能，且查交通警察掣單舉發違反道路交通管理處罰條例所列之違規事實
    ，本質上為行政處分，係公務員基於職務上之權力，依法就特定之具體事件所為
    之具公法上效果之單方面行政行為，基於公務員為公法上行為具有公信力之原則
    ，該行政行為當可被推定為真正，其據以依法處分之事實認定亦為正確無誤。本
    此公信原則，乃立法者賦予行政機關制定違反道路交通事件統一裁罰標準及處理
    細則，使勤務警員得當機處分（如該細則第二十三條）以達其維護交通秩序、安
    全之行政目的，反之，若謂公務員一切行政行為均需預留證據以實其說，則國家
    行政勢必窒礙難行，據此，刑事訴訟法就犯罪證據有關之規定中與屬行政秩序罰
    之交通違規裁罰本質不合之部分，自不在準用之列。從而，受處分人既未就執勤
    警員之舉發有誤提出相關證據以供調查審酌，且查無任何證據足資證明其有捏造
    事實違法取締之情事，則執勤警員本其維護交通秩序、安全職責所為之舉發，自
    應受到合法、正確之推定，受處分人駕駛前開營業小客車不遵守行車管制號誌之
    指示，逕自駕車闖紅燈超越停止線進入路口右轉國興路行駛，其違規行為，至為
    明確，所辯不足採信。
四、從而，原處分機關依道路交通管理處罰條例第五十三條、第六十三條第一項第三
    款及違反道路交通管理事件統一裁罰標準表規定，裁處受處分人二千七百元罰鍰
    並記違規點數三點之處分，核無違誤。本件聲明異議為無理由，應予駁回。
據上論斷，應依道路交通案件處理辦法第十九條，裁定如主文。
中      華      民      國      九十一      年      十    月    三十    日
                                臺灣臺北地方法院交通法庭
                                      法  官  胡宏文
右正本證明與原本無異。
如不服本裁定，應於送達後五日內，向本院提出抗告狀。
                                      書記官  劉穗筠
中      華      民      國      九十一      年      十一  月     五     日
